en: raw
bg: суров, сурово, сурова, сурови
ca: cru, crua
cs: syrový, syrová, syrové
da: rå, råt
de: roh, rohe, roher, rohes
el: ακατέργαστο
es: crudo, cruda, crudos, crudas
fi: raaka, tila
fr: cru, crue, crus, crues, brut, non raffiné
hr: nerafinirani, nerafinirano, sirovo
hu: nyers, nyersen
it: crudo, cruda, crudi, crude
ja: 生, 粗製
lt: neapdorotas
nb: rå, rått, råe
nl: rauw, rauwe
nn: rå, rått, råe
pl: surowy, surowa, surowe
pt: cru, crus
ro: crud
ru: сырое
sv: rå, rått, råa
tr: çiğ
uk: сирий, сира, сире, сирі
zh: 生

en: fresh
bg: пресно, пресен, пресна, пресни, прясно, свежо
ca: fresc, fresca, frescos, fresques
cs: čerstvý, čerstvá, čerstvé
da: frisk, friskt, friske
de: frisch, frische, frischer, frisches
es: fresco, fresca, frescos, frescas
fi: tuore
fr: frais, fraîche, fraiche, fraîches, fraiches, frais de nos vaches
hr: svježe, sviježi, svježi, svježih, svježeg
hu: friss
it: fresco, fresca, fresche, freschi
lt: šviežia, šviežios, švieži
nb: fersk, ferskt, ferske
nl: verse, vers
nn: fersk, ferskt, ferske
pl: świeży, świeża, świeże
pt: fresco, fresca, frescos, frescas
sv: färsk, färskt, färska
uk: свіжий, свіжа, свіже, свіжі

en: pure
ca: pura, pur
de: Purer
es: pura, puro
fr: pur
it: puro, puri, pura, pure
lt: grynas

en: selected
bg: избран, избрана, избрани
ca: seleccionat, seleccionada, seleccionats, seleccionades
cs: vybraný, vybraná, vybrané
de: auserwählt, auserwählte, auserwähltes
es: seleccionado, seleccionada, seleccionados, seleccionadas
fr: sélectionnées, sélectionnée
hr: odabrano, odabrana, odabrani, odabrane
hu: kiválasztott
it: selezionato, selezionata, selezionati, selezionate
lt: išrinktas, išrinkta, išrinkti, išrinktos
nl: geselecteerd, geselecteerde
pl: wybrany, wybrana, wybrane
pt: selecionado, selecionada, selecionados, selecionadas
sv: vald, valda, valt, valda

en: filtered
cs: filtrovaný, filtrovaná, filtrované
da: filtreret, filtrerede
nb: filtrert, filtrerte
nn: filtrert, filtrerte
sv: filtrerad, filtrerat, filtrerade
uk: фільтрований, фільтрована, фільтроване, фільтровані

en: microfiltered, microfiltrated
da: mikrofiltreret, mikrofiltrerede
es: microfiltrado
fr: microfiltré
hu: mikrofiltrált
it: microfiltrato
nb: mikrofiltrert, mikrofiltrerte
nn: mikrofiltrert, mikrofiltrerte
pt: microfiltrado
sv: mikrofiltrerad, mikrofiltrerat, mikrofiltrerade
uk: мікрофільтрований, мікрофільтрована, мікрофільтроване, мікрофільтровані

en: unfiltered
bg: непречистен, нефилтриран
ca: no filtrat
cs: nefiltrovaný, nefiltrovaná, nefiltrované
da: ufiltreret
de: naturtrüb, naturtrüber
es: no filtrado
fr: non filtré, trouble
hr: nefiltrirano
it: non filtrato
lt: nefiltruotas
nl: ongefilterd
pl: nieoczyszczony
pt: não filtrado
sv: ofiltrerad, ofiltrerat, ofiltrerade
uk: нефільтрований, нефільтроване, нефільтрована, нефільтровані

en: filtrate
cs: filtrát
fr: filtrat
hr: filtrat
hu: szűrlet
it: filtrato
ru: фильтрат
sl: filtrat
uk: фільтрат

en: non-homogenized, non-homogenised
bg: нехомогенизиран, нехомогенизирано
ca: no homogeneïtzat
da: uhomogeniseret
de: nicht homogenisiert
es: no homogeneizado
fr: non-homogénéisé, non homogeneise
hr: nehomogenizirano
it: non omogeneizzato
lt: nehomogenizuotas
nl: niet gehomogeniseerd
pl: niehomogenizowany
pt: não homogeneizado
sv: icke homogeniserad, icke homogeniserat, icke homogeniserade

en: seed, seeds
af: saad
ar: بذور خشخاش
bg: семе, семена
ca: llavor, llavors
cs: semínko, semínka, semeno, semena
da: frø
de: samen, saat
el: σπόροι
es: semilla, semillas
fi: siemen, konsiemenet
fr: graine, graines
hr: u zrnu, sjeme, sjemenke
is: fræ
it: semi, grani
ja: の実, の種, シード
jv: Wiji
ko: 양귀비 씨
lt: sėkla, sėklų
nb: frø
nl: zaad, zaden
pl: ziarna, pestki, nasiona, ziarno
pt: sementes
sl: zrna
sv: frö, frön
uk: насіння
zh: 籽

en: leaf, leaves
bg: лист, листа
ca: fulla de, fulla d', fulles de, fulles d'
cs: listová
da: blad, blade
de: blatt, blätter
es: hojas de, hoja de
fi: lehti, lehdet
fr: feuille de, feuille d'
hr: list, listovi, folium
hu: levél
it: foglie, in foglie
ja: の葉
lt: lapas, lapai
nl: blad, bladeren
pl: natka, liść, liście, nać, liście z
ro: frunze de
sr: list
uk: листя

en: trimmed
sv: klippt, klippta, klippte

en: cut, steel cut, regular cut
bg: нарязано, нарязана, нарязани, нарязани на
ca: tallat
da: udskårne, skåret
de: geschnitten, geschnittene, geschnittener, geschnittenes
es: cortado, cortada, cortados, cortadas
fi: leikatut
fr: coupé, coupée, coupés, coupées, émincé, émincée, émincés, émincées, émincé de, en éclats, éclats de, éclats d', en copeaux, copeaux de, copeaux d'
hu: vágott, vágás
it: tagliato, tagliata, tagliati, tagliate
nl: gesneden
pl: cięty, cięta, cięte, krojony, krojone, krojona, pokrojony, pokrojone, pokrojona
pt: cortado, cortada, cortados, cortadas
sv: skuren, skuret, skurna
uk: різаний, різана, різане, різані, нарізаний, нарізана, нарізане, нарізані, порізаний, порізана, порізане, порізані

en: thick cut
es: cortada gruesa, cortado grueso, cortados gruesos, cortadas gruesas
hu: vastagon vágott, vastag vágás
ja: 厚切り
pl: grubo krojony, grubo krojone, grubo krojona, grubo pokrojony, grubo pokrojone, grubo pokrojona
pt: corte crosso, cortado grosso, cortes grossos, cortados grossos

en: finely cut
es: cortado fino, cortada fina, cortados finos, cortadas finas
hr: fino sjeckana
hu: vékonyan vágott, vékony vágás
pl: drobno krojony, drobno krojone, drobno krojona, drobno pokrojony, drobno pokrojone, drobno pokrojona
pt: cortado fino, cortada fina, cortados finos, cortadas finas

en: hand-cut
de: handgeschnitten, handgeschnittene
hu: kézzel vágott

de: zerkleinert, zerkleinerte, zerkleinerter, zerkleinertes
ro: mărunțit, mărunțită, mărunțiți, mărunțite

en: sliced, in slices
ca: llàmina, llaminat, rodanxes, rodanxes de, en rodanxes
da: skivet, skivede, i skiver
de: gehobelt, gehobelte, in scheiben geschnitten
es: lamina, laminada, laminado, laminadas, laminados, rodajas
fr: tranché, tranchée, tranchés, tranchées, en lamelles, en tranches, en lanières, en rondelles, tranches de, lamelles de, lanières de, rondelle de, rondelles de, tranches d', lamelles d', lanières d', rondelles d'
hr: narezana
hu: szeletelt, szelt, szeletelve
it: a fette, in fette, affettato, affettata, affettati, affettate
ja: スライス, 薄切り
nl: schijfjes
pt: laminado, laminada, laminados, laminadas, em lâminas, em lâmina, em rodela, em rodelas, rodela de, rodelas de
sv: skivad, skivade, skivat

en: chopped
ca: picat, picada, picats, picades, trossejat, trossejada, trossejades
cs: sekaný, sekané, sekaná
da: hakket, hakkede
de: gehackt, gehackte, gehackter, gehacktes, geschrotet, geschrotete
es: picada, picado, picadas, picados, trocitos, trocitas, troceado, troceada, troceados, troceadas
fi: pilkottu, pilkotut
fr: hâché, hâchée, hâchés, hâchées, haché, hachée, hachés, hachées
hr: usitnjeni, usitnjena, usitnjene, sjeckani
hu: apróra vágott, aprított, aprítva, apróra vágva
is: hakkaðar
ja: 刻み
nb: hakkede
nl: gehakt, gehakte
nn: hakkede
pl: siekany, siekana, siekane, szatkowany, szatkowana, szatkowane
pt: picado, picada, picados, picadas
sv: hackad, hackat, hackade
uk: рублений, рублена, рублене, рублені

en: finely chopped
da: finhakket, finhakkede
fr: finement hachées, finement hachée, finement hachés
sv: finhackad, finhackat, finhackade